Inventaris van het archief van de familie Van Heteren (1635 - 1806)
Nationaal Archief, Den Haag
"Bij sijne hoogheyt ende haer Ed.Mo. in deliberatie geleght sijnde, ofte niet eenige ordre soude behooren te werden gestelt tegens de excessen ende exorbitantien, die tot grooten ondient van den Lande, bij eenige solliciteurs van compagnien te paert ende te voet tot laste van dese provincie gerepartieert, ende bij haer Ed.Mo. gesoldojeert werdende, gepleeght ende ondernomen werden in ende ontrent het affpersen ende bedingen van ondraghelijcke interessen over penningen, die by haer op de ordonnantien van souldijen aen de rithmeesteren ende capiteijnen over de voorsz. compagnien geadvanceert ende verschooten werden, als meede tegens de hooge tractementen ofte belooningen, die bij de voorsz. solliciteurs over het besolliciteren van ieder der voorsz. ordonnantien ende het doen van de affairens van de compagnien werden genooten, ende voorts bij hooghgeme(l)de sijne hoogheyt ende haer Ed.Mo. in achtinge genomen wesende, dat de voorsz. excessen onder anderen meede veeltijts daer uyt koomen te ontstaen, dat onderschydene persoonen van seer geringe middelen ende gelegentheyt ende haer het faict van het besolliciteren van compagnien nochte het negotieren van penningen gantsch niet ofte seer weijnich verstaende, echter het selve by de hant nemen, hebben meer hoochgemelde sijne hoogheyt ende haer Ed.Mo. goetgevonden ende geresolveert, dat aen niemanthet besolliciteren van compagnien te paert ofte te voet in eeniger hande maniren geparmitteert sal werden, als die daer toe by haer Ed.Mo. geadmitteert, ende met speciale acte ende commissie geauthoriseert ende gecommitteert sal wesen ende dat tot het besolliciteren der voorsz. compagnien achtendertigh gequalificeerde, gegoede ende bequame persoonen ende geen meer aengestelt ende geadmitteert sullen mogen werden, in dien verstande, dat de voorsz. te admitteren solliciteurs ten beginne van haere bedieningen onder solemnelen eede sullen moeten verclaren, van geen hooger maer wel minder interest van haer verschot te sullen trecken ofte van haerent wegen te sullen laeten trecken, directelijck ofte indirectelijck, dan 16 stuivers van hondert gulden ter maent van tweeenveertigh daegen, nochte mede geen hooger tractament ofte belooninge over het besolliciteren van ieder ordonnantie van tweeenveertigh daegen souldye van elcke ordinaris compagnie ende het doen van de affairens van de selve compagnie te paert, dan vijffendertigh gulden ende voet dan vijffentwintigh gulden, grooter compagnien naer advenant ende sonder de rittmeesteren ende capiteijnen, die sij sullen bedienen met eenige meerdere oncosten ende lasten, onder wat praetext ofte voorgeven het selve soude mogen wesen, deughdelijck verschot ende den voorsz. interest van sestien stuivers ten tweeenveertigh daegen alleenlijck uijtgesondert, te mogen beswaeren, dat de voorsz. te admitteren solliciteurs haer sullen moeten verbinden ende gehouden wesen, des noots seijnde, aen de compagnien, die bij haer bedient sullen werden, ten minsten ses heeremaenden souldyen te advanceren, ende dat sij ten minsten haer gerechte portie in de militie dewelcke als nu is, ende hier naer ter besoldinge van desen quartiere gerepartieert in gevalle haer sulcx bij haer Ed.Mo. soude mogen werden geverght, opden voet hier vooren geexpresseert sullen moeten aennemen ende bedienen, ende dat diegeene, die bevonden sullen werden het minste getal van de compagnien te bedienen, gehouden sullen sijn op ordre van haer Ed.Mo. aen te nemen ende te bedienen, die rittmeesteren ende capiteijnen, die geen solliciteurs sullen konnen becoomen, dat het andersins de respective rittmeesteren ende capieteijnen vrij sal staen haer te laeten bedienen van soodanige der voorsz. geadmitteerde solliciteurs, als sy te raede werden sullen ende oock mette selve solliciteurs op het formiler (formulier) hier naer gemelt, te mogen maecken wel voordeliger, maer gene nadeliger conditien als in het jegewoordige sijne hoogheyts ende haer Ed.Mo. geresolveerde wert uijtgedruckt ende dat van gelijcken, de voorsz. geadmitteerde solliciteurs sullen mogen aennemen soo veele rittmeesteren ende capiteijnen als sy op de voorsz. praecautien sullen konnen bedienen ende dat ten eijnde de intentie ende begeerte van hooghgemelde sijne hoogheijt ende haer Ed. Mog. desen aengaende op een esquaelen voet tusschen de voorsz. solliciteurs onderlinge ende voorsz. ritmeesters ende capieteijnen ende de voorsz. solliciteurs respectieve mogen werden achtervolght bij haer Ed. Mo. opgesteld, ende aen de voorsz. te admitteren solliciteurs uijtgegeven sal werden een formulier van een contract, hetwelcke sonder eenige verhooginge van de voorsz. interessen, tractamenten ofte eenige andere lasten soo danigh ten weder sijden bij de voorsz. ritmeesteren ende capiteijnen ende solliciteurs over het bedienen van de voorsz. compagnien aengegaen ende geteikent sal moeten werden ende ten laesten, dat de voorsz. te admitteren solliciteurs ter somma van vijffduijsent gulden sullen moeten caveren, van dat sij alle de voorsz. poincten punctuelijcken sullen moeten achtervolgen, sonder eenige van de selve te contravenieren ofte naer te laeten, op poene van infamie, meynedigheijt ende de voorsz. somma van vijffduijsent gulden ten behoeve van de gemeine saecke te sullen verbeuren, ingevalle naer genomene kennisse van saecken bevonden souden magen werden, dat bij de voorsz. te admitteren solliciteurs de voorsz. poincten ofte eenige van de selve door haer toedoen ofte negligentie gecontravenieert ofte naergelaten soude mogen sijn, ende dat van desen aen de voorsz. te admitteren solliciteurs, de commisen ende boekhouders van de finantie extract gegeven sal werden omme te dienen tot haere naerichtinge."
Hierna volgen de namen van 33 geadmitteerde solliciteurs-militair.
Concordans
1 1
2 3
3 2
4 6
5 5
6 4
7 7
8 8
9 72
10 73
11 80
12 81
13 82
14 83
15 84
16 87
17 89
18 88
19 90
20 101
21 102
22 74
23 75
24 97
25 76
26 77
27 78
28 79
29 85
30 86
31 91
32 92
33 93
34 94
35 95
36 98
37 99
38 100
39 103
40 104
41 106
42 105
43 111
44 108
45 109
46 116
47 114
48 115
49 107
50 110
51 117
52 112
53 113
54 123
54 118
54 120
54 125
55 133
56 122
57 129
58 127
59 132
60 128
61 124
62 126
63 134
64 131
65 135
66 130
67 121
67 119
68 140
69 143
70 145
71 141
72 142
73 144
74 136
75 137
76 138
77 139
78 63
79 64
80 65
81 66
82 67
83 68
84 69
85 70
86 71
87 26
88 27
89 29
90 30
91 31
92 38
93 34
94 33
95 35
96 32
97 37
98 39
99 41
100 43
101 44
102 45
103 46
104 48
105 40
106 49
107 51
108 52
109 53
110/111 12
110/111 13
110/111 14
110/111 15
110/111 16
110/111 17
112 56
113 54
114 57
115 58
116 59
117 61
118 62
119 28
120 42
121 146
122 147
123 148
124 150
125 149
126 153
127 151
128 156
129 152
130 159
131 154
132 158
133 157
134 155
135 24
136 25
137 47
138 50
139 11
140 9
141 10
142 23
143 19
144 20
145 21
146 22
147 55
148 18
149 160
150 161
151a 162
151 163
152 164
153 165
154 166
Beschrijving van de series en archiefbestanddelen
- Hendrik van Heteren I (1614-1687), A.
  - Akte waarbij twee burgers een verklaring afleggen voor richter en schepenen van Zutphen betreffende de afstamming van Hendrik van Heteren, 1642; 1; 1 stuk
  - Kwitanties betreffende betalingen door Hendrik van Heteren van lantaarn-, here-, straat-, haardstede- en zoutgeld, 1647-1690; 2; 1 omslag
  - Kwitanties van de deken en de hoofdmannen van het St. Nicolaasgilde van Den Haag voor Hendrik van Heteren betreffende betalingen van pachtgelden, 1648, 1650-1652, 1661-1662; 3; 6 stukken
  - Kwitanties betreffende betalingen door Hendrik van Heteren van de 200e penning en enige andere belastingen, 1658-1683; 4; 1 omslag
    Hendrik van Heteren wordt hierin regelmatig "kamerbewaarder van de Staten-Generaal" genoemd.
  - Rekening van Willem Drijffhout, metselaar, voor verrichte werkzaamheden aan het huis van Hendrik van Heteren, 1659; 5; 1 stuk
    afgehoord 1659.
  - Kwitanties van de rentmeesters van de goederen van de Heilige Geest-armen betreffende betalingen van renten door Hendrik van Heteren voor zijn huis in Den Haag in de Hooghstraat, hoek Plaats, 1661-1679; 6; 1 omslag
- Hendrik van Heteren II (1647-1722), B.
  - Instrukties voor de commies, klerken en kamerbewaarders van de Generaliteits Rekenkamer, 1637; 7; 1 stuk
    Gedrukt.
  - Ordonnanties van de Raad van State betreffende betalingen uit de legerlasten door de ontvanger der Generaliteits Rekenkamer aan de in de ordonnanties vermelde kapiteins, met bijlagen., 1675-1685; 8; 1 omslag
    Hendrik van Heteren, kamerbewaarder, wordt hierin "commies van de Generaliteits Rekenkamer" genoemd.
- Hendrik van Heteren III (1672-1749), C.
  - Stukken van particuliere aard, 1.
    - Kwitanties afkomstig van de ontvanger-generaal der Verenigde Nederlanden en van Holland en West-Friesland en van de thesaurier van 's-Gravenhage voor Hendrik van Heteren betreffende het betalen van de 100e penning, 1696-1720; 9; 1 omslag
    - Kwitanties van leveranciers en werklieden betreffende verleende diensten en verrichte werkzaamheden, 1720-1722; 10; 1 omslag
    - Stukken betreffende liquidaties met Lucas Engelenburg te Hamburg inzake de aankoop van munten en penningen voor de verzameling van Hendrik van Heteren, 1725-1727; 11; 1 omslag
      afgehoord 1726-1727.
    - Stukken betreffende de door Hendrik van Heteren gevoerde administratie als voogd over de kinderen van Johan Coetier, gouverneur van Suriname, 1722-1723, 1727, 1729, 1731-1734, 1739; 12-17; 1 pak en 5 omslagen
      - 1722-1723, 12
      - 1727, 13; 1 pak
      - 1729, 14
      - 1731-1732, 15
      - 1733-1734, 16
      - 1739, 17
    - Rekening voor Jacoba Scheltus, weduwe van Leonard Vermeulen, neef van Hendrik van Heteren en medevoogd over de kinderen van Johan Coetier, gouverneur van Suriname, 1729-1730; 18; 1 katern
      afgehoord 1730.
  - Stukken van zakelijke aard, 2.
    - Agent van de vorst van Nassau-Dillenburg, 2.1
      - Stukken betreffende Leonard Vermeulen, solliciteur-militair en agent van de vorst van Nassau-Dillenburg tot zijn overlijden in 1730, opgevolgd in dat jaar als agent door zijn neef Hendrik van Heteren, 1635-1724; 19-23; 7 stukken
        - Akte van admissie voor Leonard Vermeulen als ordinaris-klerk bij de Generaliteits Rekenkamer op voorspraak van jonkheer Cornelis van de Weijlen, Afschrift. 1635, 19; 1 stuk
        - Brieven van Wilhelm, vorst van Nassau-Dillenburg, ingekomen bij zijn agent Leonard Vermeulen, 1715-1716, 20; 3 stukken
          In het Duits
        - Missive van Christiaan, vorst van Nassau-Dillenburg, aan de Staten-Generaal waarin hij verklaart dat Leonard Vermeulen als zijn agent in Den Haag is aangesteld, Afschrift. 1724, 21; 1 stuk
        - Rekest van Leonard Vermeulen aan de Staten-Generaal om, na het overlijden van Wilhelm, vorst van Nassau-Dillenburg, geadmitteerd te worden als agent van diens broer Christiaan, Afschrift. (1724), 22; 1 stuk
        - Akte waarbij Leonard Vermeulen wordt gemachtigd door N.N. om als solliciteur-militair op te treden, z.d., 23; 1 stuk
      - Minuut-rekest van Hendrik van Heteren aan Christiaan, vorst van Nassau-Dillenburg, om aangesteld te worden als agent in verband met het overlijden van Leonard Vermeulen, solliciteur-militair en agent van de vorst van Nassau-Dillenburg in Den Haag, z.d.; 24; 1 stuk
      - Brief van Christiaan, vorst van Nassau-Dillenburg, waarbij deze Hendrik van Heteren tot zijn agent in Den Haag aanstelt, 1730; 25; 1 stuk
    - Bankier en zaakwaarnemer, 2.2
      - Rekening voor Gerard Kuijsten, resident der Staten-Generaal te Hamburg, met bijlagen, 1696-1705; 26; 1 omslag
        afgehoord 1706.
      - Stuk, houdende advies voor Willem Maurits van Cats, heer van Cats en Coulster, betreffende het nemen van een hypotheek op zijn hoge heerlijkheden Hoogwoud en Aartswoud, (1700); 27; 1 stuk
      - Aantekeningen van Hendrik van Heteren betreffende rekeningen voor en liquidaties met particuliere en militaire personen, 1702-1728; 28; 2 stukken
      - Stukken betreffende een liquidatie met Cunera van Soutelande, weduwe van Sebastiaan de Ridder, ontvanger der 20e en 40e penning en der collaterale successie in de Baronie van Breda, 1704; 29; 1 omslag
        afgehoord 1704.
      - Stukken betreffende liquidaties met Mattheus Stilte, ontvanger der verpondingen in de Baronie van Breda, 1706-1716; 30; 1 omslag
        afgehoord 1706-1716.
      - Stukken betreffende een liquidatie met Pieter Fariseau, heer van Steynockerzeel te Brussel, 1707-1713; 31; 1 omslag
        afgehoord 1713.
      - Stukken betreffende de door Hendrik van Heteren gevoerde administratie voor Christiaan Carel, baron van Lintelo tot de Ehze, extraordinaris envoyé der Staten-Generaal in Pruisen, 1700-1731; 32-37; 1 band, 2 omslagen en 4 stukken
        - Reglementen van de Staten-Generaal voor ambassadeurs en andere "commissiën", 1700 en 1705, 32; 2 stukken
        - Minuut-brief van Christiaan Carel, baron van Lintelo tot de Ehze, gericht aan de Staten-Generaal betreffende zijn halfjaarlijkse declaratie, 1708, 33; 1 stuk
        - Rekeningen voor Christiaan Carel, baron van Lintelo tot de Ehze, 1708-1731, 34; 1 band
          niet afgehoord.
          Zie inv.nr. 72.
        - Minuut-rekest van Christiaan Carel, baron van Lintelo tot de Ehze, opgesteld door Hendrik van Heteren, betreffende onkostenvergoedingen en beëindiging van zijn ambt als extraordinaris envoyé in Pruisen, (1710), 35; 1 stuk
        - Stukken betreffende de door Hendrik van Heteren gevoerde administratie voor Christiaan Carel, baron van Lintelo tot de Ehze, 1712-1730, 36; 1 omslag
        - Stukken betreffende een liquidatie met Christiaan Carel, baron van Lintelo tot de Ehze, 1729-1731, 37; 1 omslag
          afgehoord 1731.
      - Stukken betreffende liquidaties met Godard Bidloo, advocaat-fiscaal bij de Hoge Krijgsraad, 1708-1713; 38; 1 omslag
        afgehoord 1709-1713.
      - Rekeningen voor Willem Hooft, gedeputeerde te velde der Staten-Generaal, met bijlagen, 1709-1712; 39; 1 omslag
        afgehoord 1711 en 1712.
      - Stukken betreffende liquidaties met Johan van den Bosch, resident der Staten-Generaal te Hamburg, 1709-1728; 40; 1 omslag
        afgehoord 1724-1728.
      - Stukken betreffende een liquidatie met Charles Ceuterick, bankier te Brussel, 1710-1711; 41; 1 omslag
      - Stukken betreffende transacties tussen Hendrik van Heteren en verschillende andere personen, 1711-1747; 42; 1 omslag
      - Stukken betreffende liquidaties met Jacques Meyers, koopman te Rotterdam, 1711-1722; 43; 1 omslag
        afgehoord 1711-1722.
      - Stukken betreffende een liquidatie met Willem Havius, advocaat en ontvanger van de collaterale successie in de Baronie van Breda betreffende obligaties ten laste van Jan van Welevelt tot Boekhorst, heer van Zalk en Vekaten, 1712-1720; 44; 1 omslag
        afgehoord 1720.
      - Stukken betreffende een liquidatie met Francois Heraert (Eeraert), ontvanger-generaal te Dendermonde, 1713-1714; 45; 1 omslag
        afgehoord 1714.
      - Stukken betreffende declaraties van Daniël Allartsz., land-schrijver van het ambt Doesburg voor gemaakte kosten in verband met het overzetten van militairen in 1688 en 1708 door de pachters van het tweede veer te Doesburg, 1713 en 1722; 46; 1 omslag
        Hendrik van Heteren bemiddelt in deze zaak voor Daniël Allartsz bij de Staten-Generaal.
      - Rekeningen voor Leonard van Heteren, broer van Hendrik en burgemeester van Harderwijk betreffende door Hendrik van Heteren gevoerde administratie, 1714-1720; 47; 1 omslag
        afgehoord 1715-1721.
      - Stukken betreffende liquidaties met Philippus Dominicus van der Houve en zijn zusters Maria en Isabella van der Houve te Mechelen, 1715; 48; 1 omslag
        afgehoord 1715.
      - Stukken betreffende liquidaties met Nicolaas Ruijsch, secretaris van de ambassadeur der Staten-Generaal te Parijs, 1718-1720; 49; 1 omslag
      - Rekeningen voor Arlandina Kronenburgh, weduwe van Leonard van Heteren, broer van Hendrik en voor haar tweede echtgenoot Anthony van Westervelt, burgemeester van Harderwijk, met bijlagen, 1721-1745; 50; 1 omslag
        afgehoord 1723-1745.
      - Stukken betreffende liquidaties met Joan Jacob Mauricius, minister der Staten-Generaal te Hamburg, 1725-1742; 51; 1 omslag
        afgehoord 1727-1742.
      - Stukken betreffende vorderingen van Johan Hesselt van Dinter, hofmeester der Staten-Generaal en zijn erfgenamen op de Raad van State, 1727-1736; 52; 1 omslag
      - Stukken betreffende de door Hendrik van Heteren gevoerde administratie voor Johan Hesselt van Dinter, hofmeester der Staten-Generaal, 1728-1733; 53; 1 pak
        afgehoord 1729-1734.
      - Stukken betreffende liquidaties met Ludovicus Hameken, consul der Staten-Generaal te Algiers, 1730-1734; 54; 1 omslag
        afgehoord 1735.
      - Rekeningen voor Jacoba Scheltus, weduwe van Leonard Vermeulen, neef van Hendrik van Heteren, opgemaakt door Hendrik van Heteren, Paulus Scheltus en Pieter van der Craght betreffende de boedelscheiding van Leonard Vermeulen, 1730-1739; 55; 1 pak
        afgehoord 1731-1739.
      - Rekeningen voor Petrus, baron de Spina tot Mengwehr, resident der Staten-Generaal te Frankfurt, met bijlagen, 1730-1741; 56; 1 omslag
        afgehoord 1731-1741.
      - Rekeningen voor Paulus de Paraviciny, consul der Staten-Generaal te Algiers, met bijlagen, 1733-1747; 57; 1 omslag
        afgehoord 1735-1748.
      - Brieven van Coenraad Smits te Amsterdam aan Hendrik van Heteren betreffende een door de koning van Engeland te verlenen goedkeuring inzake een benoeming van Francisco Butler tot consul der Staten-Generaal te Gibraltar, 1734-1735; 58; 1 omslag
      - Stukken betreffende een liquidatie met Johan Bogaert, ontvanger van het land van 's-Hertogenrade en griffier der hoofdbank te Gulpen, 1736-1744; 59; 1 omslag
        afgehoord 1736-1744.
      - Stukken betreffende een liquidatie met Debora de Medina, dochter van Salomon de Medina, 1737; 60; 5 stukken
        afgehoord 1738.
      - Stukken betreffende een declaratie van de erfgenamen van Jacob Johan Hamel Bruyninx, extraordinaris envoyé der Staten-Generaal te Wenen, Afschrift, 1739; 61; 1 katern
      - Stukken betreffende een liquidatie met Christiaan Henni, woonachtig te Algiers, 1739-1742; 62; 1 omslag
        afgehoord 1742.
    - Solliciteur-militair, 2.3
      - Ingekomen brieven, a.
        - Brieven van Martinus Robijns, aannemer van de magazijnen van fourage in Brabant en Vlaanderen, koopman te Brussel, betreffende zowel zakelijke transacties als het aankopen van munten en penningen voor Hendrik van Heteren, 1708-1742; 63-64; 2 pakken
          - 1708-1718, 63
          - 1719-1743, 64
        - Brieven van Tjaard van Dessel, solliciteur-militair te Leeuwarden, met bijlagen., 1710-1722; 65; 1 pak
        - Brieven, afkomstig van Catharina Leydekkers, woonachtig te Nijmegen, weduve van Johan Groen, kapitein-luitenant, betreffende aan haar gedane betalingen, met bijlagen., 1713-1734; 66; 1 omslag
        - Brief van Hendrik van Rouwenoort, heer van de Ulenpas, betreffende een vordering van de erfgenamen van zijn broer, kapitein (Harmen) van Rouwenoort, op het Kwartier van de Veluwe, met bijlage., 1715; 67; 2 stukken
        - Brieven van Anna Maria Dorothea, baronesse van Lintelo, douairiére van Jan Pelgrim Schimmelpenninck vander Oye, heer van de Cloese, officier bij de cavalerie, betreffende afbetalingen van schulden, 1716 en 1726; 68; 2 stukken
        - Brieven van F. Vleys, woonachtig te Brugge, betreffende een vordering op de koning van Denemarken, wegens uitbetalingen, gedaan aan de Deense troepen die in 1712 in Brugge in garnizoen lagen, 1727-1731; 69; 1 omslag
        - Brieven van gravin van Aspremont en Reckheim, douairiére van Claude, graaf van Tilly, generaal der cavalerie, 1728-1731; 70; 1 omslag
          Gedeeltelijk in het Frans.
        - Brieven van Johan Hesselt van Dinter, luitenant, betreffende verlenging van zijn diensttijd te Maastricht, waarvoor hij de bemiddeling van Hendrik van Heteren inroept, 1738-1740; 71; 1 omslag
      - Als solliciteur-militair in betrekking tot militairen, b.
        - Rekening voor Reinier Carel, baron van Goltsteyn, majoor in het regiment van graaf Steinbock, 1698-1708; 72; 1 band
          afgehoord 1708.
          In deze band zitten ook rekeningen voor Christiaan Carel, baron van Lintelo, heer tot de Ehze, extra-ordinaris envoyé der Staten-Generaal in Pruisen, 1711-1716.
          Zie ook inv.nr. 34.
        - Rekening voor Cornelis van der Schuer, secretaris van generaal-majoor Spar gedurende een expeditie ter zee in 1702, 1702-1703; 73; 1 stuk
          afgehoord 1703.
        - Stukken betreffende de administratie voor de vier zonen van Hendrik, graaf van Nassau-Ouwerkerck en van Francoise van Aerssen van Sommelsdijk, 1702-1748; 74-79; 3 pakken, 1 omslag en 4 stukken
          Zie ook inv.nrs. 88-90, 101 en 102.
          - Rekeningen voor Henry van Nassau, graaf van Grantham, oudste zoon van Hendrik, graaf van Nassau-Ouwerkerck en Francoise van Aerssen van Sommelsdijk, overleden in 1754; met bijlagen; 1720-1747, 74; 1 pak
            afgehoord 1721-1748.
          - Rekeningen voor Cornelis, graaf van Nassau-Woudenbergh, tweede zoon van Hendrik, graaf van Nassau-Ouwerkerck en Francoise van Aerssen van Sommelsdijk, overleden in met bijlagen; 1712; 1707-1712, 75; 1 pak
            afgehoord 1709-1717.
          - Rekeningen voor Willem Maurits, graaf van Nassau-Ouwerkerck, derde zoon van Hendrik, graaf van Nassau-Ouwerkerck en Francoise van Aerssen van Sommelsdijk, overleden in met bijlagen; 1753; 1707 en 1717-1748, 76; 1 pak
            afgehoord 1722-1750.
          - Akten, waarbij aan Willem Maurits, graaf van Nassau-Ouwerkerck, gouverneur van Sluis, door de Staten-Generaal toestemming wordt verleend om zich ter behartiging van particuliere zaken steeds voor enige tijd naar Engeland te begeven, Afschriften. 1730, 1732 en 1736, 77; 3 stukken
          - Rekest van Willem Maurits, graaf van Nassau-Ouwerkerck, luitenant-generaal der cavalerie aan de Staten van Holland en West-Friesland om hem te begunstigen met het regiment "guardes tepaard", dat vakant is sinds het overlijden van Van der Duyn van 's Gravenmoer, (1e helft 18e eeuw)., 78; 1 stuk
          - Rekeningen voor Francois van Nassau, vierde zoon van Hendrik, graaf van Nassau-Ouwerkerck en Francoise van Aerssen van Sommelsdijk, overleden in 1712, betreffende werkzaamheden, verricht door zijn kleermaker, 1702-1705, 79; 3 stukken
        - Rekening voor mevrouw A.G. Gobens, weduwe van Balthasar Hazard, majoor van een regiment infanterie en ingenieur en direkteur van de approches, met bijlagen., 1703-1704; 80; 1 omslag
          Voor de verklaring van de term approches zie Inleiding p XXXV.
        - Stukken betreffende een liquidatie met Dirck Mulert, cornet in de compagnie van majoor Goltsteyn, 1704-1705; 81; 1 omslag
        - Rekening voor P.G. Zuerius, wagenmeester-generaal, met bijlagen, 1704-1706; 82; 1 omslag
          afgehoord 1707.
        - Rekeningen voor Lucas du Mée, direkteur van de approches, met bijlagen, 1705-1709; 83; 1 omslag
          afgehoord 1706, 1709 en 1712.
        - Stukken betreffende liquidaties met Nicolaes Ruijsch, secretaris van veldmaarschalk Hendrik, graaf van Nassau-Ouwerkerck, 1705-1709; 84; 1 omslag
          afgehoord 1709.
        - Rekening voor Jacob Bosch, dokter van 's lands militie in Catalonié, neef van Hendrik van Heteren, met bijlagen., 1705-1710; 85; 1 omslag
          afgehoord 1717.
        - Rekeningen voor Pieter Mongij, kwartiermeester-generaal der Staatse troepen, met bijlagen., 1706-1711; 86; 1 omslag
          afgehoord 1706-1712.
        - Stukken betreffende een liquidatie met Carel Lodewijk, baron van Wassenaar, adjudant-generaal van veldmaarschalk Hendrik, graaf van Nassau-Ouwerkerck, 1706-1709; 87; 1 omslag